臺北高等行政法院裁定
                                       100年度救字第77號
聲  請  人　李坤鎔
上列聲請人因與相對人華南商業銀行股份有限公司間訴訟救助事件
，聲請訴訟救助，本院裁定如下：
　　主  文
聲請駁回。
聲請訴訟費用由聲請人負擔。
　　理  由
一、按「執行程序，除本法別有規定外，應視執行機關為法院或
    行政機關而分別準用強制執行法或行政執行法之規定。」行
    政訴訟法第306條第2項定有明文。又按強制執行法第28條之
    2第5項規定：「關於強制執行費用，本法未規定者，準用民
    事訴訟費用有關之規定。」另民事訴訟法第107條第1項規定
    ：「當事人無資力支出訴訟費用者，法院應依聲請，以裁定
    准予訴訟救助。但顯無勝訴之望者，不在此限。」同法第10
    9 條規定：「聲請訴訟救助，應向受訴法院為之。於訴訟繫
    屬前聲請者，並應陳明關於本案訴訟之聲明及其原因事實。
    無資力支出訴訟費用之事由，應釋明之。前項釋明，得由受
    訴法院管轄區域內有資力之人，出具保證書代之。保證書內
    ，應載明具保證書人於聲請訴訟救助人負擔訴訟費用時，代
    繳暫免之費用。」同法第284 條規定：「釋明事實上之主張
    者，得用可使法院信其主張為真實之一切證據。但依證據之
    性質不能即時調查者，不在此限。」
二、聲請人聲請意旨略以：聲請人因研發創新產品自創品牌在國
    內外市場促銷顯現成果後，於民國88年1 月27日被非法強押
    驅逐，強制收取現成的智慧財產權經營權，致聲請人完全無
    法抗拒，被迫喪失居住、工作、財產、自由等權利及陸續研
    發創新產品上市之利益損害，亦無法正當行使商標權、專利
    權及著作權之利益損害，且聲請人一再請求回復原狀至今仍
    未實現，並請求暫免繳納執行費用、回復原狀、損害賠償暫
    訂新臺幣10億元、經營智慧財產權不再遭受非法侵害並負一
    切損害賠償責任，以及所有稅賦、規費事項均由相對人負擔
    云云。經查，本件聲請人聲請訴訟救助，僅提出最高行政法
    院99年度裁字第2981號裁定影本1 份附本院卷可稽，其於聲
    請狀中並未依前揭準用強制執行法再準用民事訴訟法之規定
    ，提出能即時調查之證據，以釋明其無資力支出執行費用之
    主張為真實，並未據提出能即時調查之證據，以釋明其無資
    力支出訴訟費用之主張為真實，亦未據提出保證書以代之，
    其聲請即屬無從准許，應予駁回。
三、依行政訴訟法第104條，民事訴訟法第95條、第78條，裁定
    如主文。
中　　華　　民　　國　　100　 年　　11　　月　　11　　日
　　　　　　　臺北高等行政法院第五庭
                              審判長法  官　徐瑞晃
                                    法  官　蕭忠仁
                                    法  官　陳姿岑
上為正本係照原本作成。
如不服本裁定，應於送達後10日內向本院提出抗告狀（須按他造
人數附繕本）。
中　　華　　民　　國　　100　 年　　11　　月　　11　　日
            　　 　　      　　　 　書記官  李依穎